【裁判字號】    98,交抗,1052
【裁判日期】    980430
【裁判案由】    違反道路交通管理處罰條例
【裁判全文】
臺灣高等法院交通事件裁定            98年度交抗字第1052號
抗  告  人
即受處分人  甲○○
上列抗告人因違反道路交通管理處罰條例案件，不服臺灣台北地
方法院，中華民國98年3 月20日所為裁定（98年度交聲字第359
號），提起抗告，本院裁定如下：
    主  文
抗告駁回。
    理  由
一、原裁定以：
  (一)按汽車駕駛人，爭道行駛在多車道不依規定駕車者，處新臺
    幣（下同）6 百元以上1 千8 百元以下罰鍰，並記違規點數
    1 點，道路交通管理處罰條例第45條第4 款、第63條定有明
    文。
  (二)異議人即受處分人甲○○於民國（下同）97年12月4 日9 時
    19分許，駕駛車牌號碼173-YB號營業一般小客車，行經臺北
    市○○○路、濟南路3 段路口即設有多車道處，行駛公車專
    用道，經臺北市政府警察局大安分局（以下簡稱「原舉發機
    關」）交通分隊警員黃炳輝拍照舉發異議人「行公車專用道
    」之違規，異議人於應到案期日前向原處分機關臺北市交通
    事件裁決所（以下簡稱「原處分機關）提出申訴，仍經原處
    分機關函請原舉發機關調查結果，原舉發機關仍認異議人有
    前開違規行為，原處分機關乃依道路交通管理處罰條例第45
    條第4 款、第63條及違反道路交通管理事件統一裁罰基準表
    之規定，於98年1 月19日以北市裁罰字第裁22-AN0000000號
    裁決書裁處異議人罰鍰900 元，並記違規點數1 點。
  (三)異議意旨略以：1.對警舉發「行駛公車專用道」部分未有異
    議。2.本件舉發時、地有轉角停車，後車必為繞過此車，唯
    一方法就是行駛公車道。3.警察在柱後不處理轉角停車，而
    對不得不行駛公車道之車輛進行舉發，執法不公。4.該址有
    工程圍籬，警務單位有無確實教育正確設立位置，公車專用
    道標識又離路口10公尺外，猶如陷阱；請求撤銷原裁決云云
    。
  (四)本院查：1.異議人固未否認，有駕駛營業一般小客車，在本
    件舉發時、地行駛公車專公道之事實，並有本件舉發通知單
    、舉發照片可佐。2.參諸本件舉發照片，並無任何轉角停車
    之情形，異議意旨所稱，當時後車必為繞過此車，唯一方法
    就是行駛公車道云云，並非事實。3.又本件舉發現場既非有
    何道路轉角遭到佔用之情形，已如上述，自無異議意旨所陳
    ，警察在柱後不處理轉角停車，而對不得不行駛公車道之車
    輛進行舉發，因而執法不公之情形。4.再觀以本件舉發照片
    所示，該址確有工程圍籬，但設置平整，道路亦屬平順，並
    毋須警務機關另行加以教育之情形，該址地上復有巨幅標誌
    ，明顯標示「公車專用」，本件被舉發小客車，竟行駛在該
    標誌之上，四週均無任何人、車，或障礙物妨害行駛，異議
    意旨卻宣稱該址，公車專用道又離路口10公尺外，猶如陷阱
    云云，即與事實不符。本件事證明確，違規事實堪以認定。
  (五)綜上所述，本件被舉發小客車確有在前開時、地駕駛汽車，
    爭道行駛公車專公道之違規行為，原處分機關依道路交通管
    理處罰條例第45條第4 款、第63條，及違反道路交通管理事
    件統一裁罰基準表之規定，裁處異議人罰鍰900 元，並記違
    規點數1 點，核無不當。本件聲明異議為無理由，應予駁回
    。
二、經核原裁定上開認事用法，洵無違誤。抗告人即受處分人猶
    執前詞，否認有上開違規行為，辯稱：確實有行駛公車專用
    道，但依當時路況、車況、時間及環境狀況確有不當，因臨
    時閃避危險，閃避過後即駛為原來車道，且圍離過高阻擋駕
    駛人轉灣時之視線，而「公車專用」之設立離路口過遠，違
    反設立標誌、號線設立之法條標準，況抗告人非由始至終行
    駛公車專用道云云。惟查：抗告人即受處分人甲○○確實有
    於97年12月4 日9 時19分許，駕駛車號173-YB號營業一般小
    客車，行經台北市○○○路、濟南路3 段路口設有多車道處
    ，行駛公車專用道，經台北市政府警察局大安分局交通分隊
    警員黃炳輝拍照舉發其「汽車行駛公車專用道」之違規事實
    ，原裁定已詳述認定抗告人違規之理由及事證，並說明原處
    分於法有據，已如前述，且亦為抗告人抗告書狀內坦承上開
    行駛公車專用道之事實，惟抗告意旨其他之抗告理由，不足
    以影響認定抗告人違規之事實，是抗告人前開所辯，不足採
    信，其抗告為無理由，應予駁回。
據上論結，應依道路交通案件處理辦法第26條，刑事訴訟法第41
2條，裁定如主文。
中    華    民    國    98    年    4     月    30    日
                  刑事第十四庭  審判長法  官  陳志洋
                                      法  官  謝靜恒
                                      法  官  謝靜慧
以上正本證明與原本無異。
不得再抗告。
                                      書記官  陳泰寧
中    華    民    國    98    年    5     月    5     日


司法院資訊處製作；財團法人民間司法改革基金會備份。
